臺灣臺南地方法院刑事判決　　　　　　　　　　　　　九十三年度訴字第七二九號
　　公　訴　人　臺灣台南地方法院檢察署檢察官
　　被　　　告　甲○○
右列被告因違反毒品危害防制條例案件，經檢察官提起公訴（九十三年度營毒偵字第
一○○號），及檢察官函請併案（臺灣屏東地方法院檢察署九十三年度毒偵字第一四
六七號、九十三年度毒偵字第一五七六號），被告就犯罪事實為有罪之陳述，本院合
議庭裁定進行簡式審判程序，判決如左：
    主  文
甲○○連續施用第一級毒品，累犯，處有期徒刑壹年，扣案如附表所載之第一級毒品
海洛因，均沒收銷燬之；扣案如附表所載之毒品外包裝、注射針筒、吸管及玻璃球，
均沒收之。
    事  實
一、甲○○有如下之前科：
    甲○○於民國八十八年間、八十九年間，分別因施用毒品案件，經臺灣屏東地方
    法院以八十八年度潮簡字第三○五號判處有期徒刑六月、同院八十九年易字第一
    一五四號判處有期徒刑十月確定，並於九十一年四月二十三日假釋，於九十一年
    五月十五日假釋期滿，所餘刑期未經撤銷假釋，以已執行論。
二、甲○○於八十八年間，因施用毒品案件，經臺灣屏果地方法院以八十八年度毒聲
    字第一五二四號裁定送觀察勒戒後，認有繼續施用毒品傾向，經該院八十八年度
    毒聲字第一七四五號，令入強制戒治處所戒治，後經該院以八十八年度毒聲字第
    二八○一號裁定停止強制戒治、八十九年度毒聲字第一六○二號裁定撤銷停止強
    制戒治，再令入強制戒治處所戒治，並於九十年二月一日戒治期滿。
三、詎甲○○仍不知悔改，尚未戒除毒癮，明知海洛因係毒品危害防制條例所明定之
    第一級毒品，不得持有及施用，竟基於施用第一級毒品海洛因之概括犯意，於前
    述強制戒治執行完畢釋放後之五年內，自九十三年三月二十二日起，至九十三年
    三月中旬某日至七月二十五日止，以將第一級毒品海洛因置於注射針筒內施打之
    方式，分別在臺南縣東山鄉東原村大埔九五之三號居所、屏東縣潮州鎮○○路一
    巷一之二號住處及屏東縣潮州鎮○○里○○路六一巷三四號等地，連續施用第一
    級毒品海洛因多次；嗣經警分別於附表所載之時、地，當場查獲，並扣得如附表
    所載之第一級毒品海洛因及施用海洛因之工具，每次查獲時均經甲○○同意，對
    其採尿，尿液送驗後均呈嗎啡陽性反應，而知悉上情。
五、案經臺南縣警察局白河分局報告臺灣臺南地方法院檢察署檢察官偵查起訴及屏東
    縣警察局潮州分局報告臺灣屏東地方法院檢察署檢察官函請併辦。
    理  由
一、本件係經被告甲○○於準備程序當庭表示認罪，而經本院裁定以簡式審判程序加
    以審理，有本院九十三年十月二十二日準備程序筆錄可資佐證，則依據刑事訴訟
    法第二百七十三條之二、同法第一百五十九條第二項之規定，不適用傳聞法則有
    關限制證據能力之相關規定，合先敘明。
二、右揭犯罪事實，業據被告甲○○於本院審理時坦承不諱，且被告於附表所載查獲
    當日，經警對其採尿送驗後，尿液均呈嗎啡陽性反應等情，亦有臺南縣衛生局尿
    液檢驗成績書一紙、屏東縣衛生局煙毒及麻醉藥品委託檢驗結果通知書二紙及尿
    液送驗名冊對照表三紙在卷可資佐證（分別參見臺灣臺南地方法院檢察署檢察官
    九十三年度營毒偵字第一○○號第二七頁、第二八頁；臺灣屏東地方法院檢察署
    九十三年度毒偵字第一五七六號第六頁、警卷第十二頁；臺灣屏東地方法院檢察
    署九十三年度毒偵字第一四七六號卷第十七頁、警卷第十一頁），按海洛因係由
    嗎啡經化學合成而製得，經注射進入人體後，因代謝而分解又生成嗎啡，因此施
    打海洛因後，由尿液檢驗結果仍為嗎啡反應。是以，被告自白施打海洛因，而醫
    院化驗之結果呈現嗎啡中毒反應，核屬科學上合理之現象。又上開為警扣得之如
    附表所載第一級毒品海洛因，經送鑑定結果，均含有第一級第六項毒品海洛因成
    分，確屬第一級毒品海洛因無訛，有附表所載法務部調查局鑑定通知書三紙（詳
    臺灣臺南地方法院檢察署檢察官九十三年度營毒偵字第一○○號偵查卷第二九頁
    、本院卷第三十一頁、第三六頁）。綜合上開事證互核相符，被告連續施用第一
    級毒品海洛因之犯行至為明灼。此外，被告前因施用毒品案件，經法院裁定送觀
    察、勒戒後，認有繼續施用毒品之傾向，再經法院裁定送強制戒治，而於九十年
    二月一日戒治期滿，有臺灣臺南地方法院檢察署刑案資料查註紀錄表、法務部全
    國檢察官線上查詢刑案人犯在監所最新資料報表及臺灣高等法院被告全國前案紀
    錄表各一份在卷可參。綜上所查，被告自白核與事實相符，本件事證明確，被告
    犯行堪以認定。
三、論罪科刑：查海洛因為第一級毒品，毒品危害防制條例第二條第二項第一款定有
    明文。故核被告所為，係犯毒品危害防制條例第十條第一項之施用第一級毒品罪
    。被告施用時非法持有第一級毒品海洛因之低度行為，已為其施用之高度行為所
    吸收，均不另論罪。其先後多次施用第一級毒品之犯行，時間緊接，犯罪構成要
    件相同，顯係基於概括犯意反覆為之，為連續犯，均應依刑法第五十六條之規定
    以一罪論，並依法加重其刑。附表編號２、３所示檢察官函請併辦部分，即九十
    三年度毒偵字第一二五六號所載被告於六月間至七月二十五日施用第一級毒品之
    犯行事實，與起訴部分有裁判上一罪之連續犯關係，已如前述，自為起訴效力所
    及，本院自得審理，併此敘明。又被告有如事實欄所載之前科，其於有期徒刑執
    行完畢後，五年內再犯本件有期徒刑以上之罪，為累犯，應依累犯之規定遞予加
    重其刑。爰審酌被告有如事實欄所載之施用毒品等前科素行，猶不知悔改，再犯
    本件連續施用第一級毒品罪及其犯罪之動機、目的、手段、所生危害、施用毒品
    之期間、犯罪後坦承犯行態度良好及施用毒品自戕身心等一切情狀，量處如主文
    所示之刑，以資懲儆。
四、沒收部分：本案扣案如附表所載之第一級毒品海洛因，屬違禁物，已如前述，即
    應援引毒品危害防制條例第十八條第一項前段之規定，沒收銷燬之。至扣案如附
    表所載之毒品外包裝及注射針筒、吸管、玻璃球等物，毒品外包裝既係用於包裹
    毒品，防其裸露、逸出、潮濕，便於持有藉以施用，注射針筒、吸管及玻璃球等
    物亦均為被告供本件施用第一級毒品海洛因所用之物，均為被告供承在卷，又非
    屬修正後毒品危害防制第十九條第一項規定應沒收之物，應併刑法第三十八條第
    一項第二款規定，宣告沒收之（最高法院九十一年度臺上字第四○七六號、第四
    四一六號判決參照）。
據上論斷，應依刑事訴訟法第二百九十九條第一項前段、第二百七十三條之一第一項
，毒品危害防制條例第十條第一項、第十八條第一項，刑法第十一條前段、第五十六
條、第四十七條、第三十八條第一項第二款，判決如主文。
本案經檢察官陳昆廷偵查後提起公訴；檢察官乙○○到庭執行職務。
中      華      民      國      九十三      年      十    月    二十九  日
                                  臺灣臺南地方法院刑事第二庭
                                      法  官  洪  士  傑
右正本證明與原本無異。
如不服本判決，應於判決送達後十日內，向本院提出上訴狀（應附繕本）。
                                      書記官  李  佩  珊
中      華      民國      九十三      年     十一   月      一    日
附錄法條：
毒品危害防制條例第十條
施用第一級毒品者，處六月以上五年以下有期徒刑。
施用第二級毒品者，處三年以下有期徒刑。
附表：
┌───┬─────┬───────┬─────┬─────┬─────┐
│編  號│查獲時間及│毒品名稱及重量│包裝重    │扣案施用毒│ 備註     │
│      │地點      │              │          │品工具    │          │
├───┼─────┼───────┼─────┼─────┼─────┤
│１─  │九十三年四│海洛因七包    │１．４５公│吸管一枝  │法務部調查│
│臺灣臺│月十三日下│合計淨重０．６│克        │          │局九十三年│
│南地方│午五時許，│公克          │          ││五月十二日│
│法院檢│在臺南縣東│              │          │          │調科壹字第│
│察署九│山鄉東原村│              │          │          │２００００│
│十三年│大埔九五之│              │          │          │４８３０號│
│度營毒│三號      │              │          │          │鑑定通知書│
│偵第一│          │              │          │          │          │
│○○號│          │              │          │          │          │
│      │          │              │          │          │          │
├───┼─────┼───────┼─────┼─────┼─────┤
│２─  │九十三年七│海洛因一包，  │０．２５公│注射針筒三│法務部調  │
│臺灣屏│月二十二日│淨重０．０４公│克        │枝、玻璃球│局九十三年│
│東地方│上午九時四│克            │          │一枝      │八月三十日│
└───┴─────┴───────┴─────┴─────┴─────┘
┌───┬─────┬───────┬─────┬─────┬─────┐
│法院檢│十五分許，│              │          │          │調科壹字第│
│察署九│在屏東縣潮│              │          │          │２００００│
│十三年│州鎮○○路│              │          │          │３２２８號│
│度毒偵│一巷一之二│              │          │          │鑑定通知書│
│字第一│號        │              │          │          │          │
│五七六│          │              │          │          │          │
│號    │          │              │          │          │          │
├───┼─────┼───────┼─────┼─────┼─────┤
│３─  │九十三年七│海洛因一包，  │０．３８公│無        │法務部調查│
│臺灣屏│月二十五日│量微無法秤重  │克        │          │局九十三年│
│東地方│上午九時許│              │          │          │八月三十日│
│法院檢│，在屏東縣│              │          │          │調科壹字第│
│察署九│潮州鎮富春│              │          │          │２００００│
│十三年│里田新路六│              │          │    │３２３０號│
│度毒偵│一巷三四號│              │          │          │鑑定通知書│
│字第一│          │              │          │          │          │
│四六七│          │              │          │          │          │
│號    │          │              │          │          │          │
└───┴─────┴───────┴─────┴─────┴─────┘
